Minutes et répertoires du notaire Jules MALINGRE, 22 novembre 1675 - 15 février 1704 (étude XIII)
Archives nationales
- Minutes de Jules MALINGRE, 22 novembre 1675 - juin 1704; MC/ET/XIII/85 - MC/ET/XIII/146
  - Minutes. 1699, juillet - 1699, décembre, juillet 1699 - décembre 1699; MC/ET/XIII/135
    - Constitution de rente au profit de Jules Degoullon, sculpteur ordinaire des bâtiments du roi, demeurant aux Tuileries., 17 novembre 1705; MC/ET/XIII/135
      Histoire de l'art, 1700-1750, études XIII à XXXIX (env. 7.500 actes), par Mireille Rambaud, 1966-1975 (fichier papier entièrement dématérialisé; voir contexte dans le Plan d’orientation général - Notaires de Paris, guides thématiques du Minutier).
      constitution de rente; Tuileries (palais des); Degoullons, Jules (16..-17..); sculpteur
    - ALLINGRE (Claude) Maître maçon Aux Porcherons § mise en apprentissage de .., 17 novembre 1705; MC/ET/XIII/135
      contrat d'apprentissage; Allingre, Claude
    - VILLAIN (Nicolas) Maître doreur Rue du Mail § Transport de bail .., 20 novembre 1705; MC/ET/XIII/135
      bail; Villain, Nicolas
    - THEVENIN (Jean) Doreur Paris § Présent au mariage de REMY (Pierre) et PICARD (Jeanne), 27 novembre 1705; MC/ET/XIII/135
      contrat de mariage; Thevenin, Jean
    - ALLINGRE (Claude) Maître maçon aux Porcherons. § Mise en apprentissage du fils de .., 30 novembre 1705; MC/ET/XIII/135
    - TRINITÉ (François) Marchand joaillier Paris § Présent au mariage FICHEUX-MASSOT, 20 décembre 1705; MC/ET/XIII/135
      contrat de mariage; Trinité, François
    - MAIGRET (Jean) Maçon Rue Jean Beausire § Constitution de rente par .., 7 décembre 1707; MC/ET/XIII/135
      constitution de rente; Maigret, Jean
    - AUBRIET (Jean) Verrier Fayancier Rue de l'Arbre Sec § Transport de rente par .., 10 décembre 1707; MC/ET/XIII/135
      transport de droits; Aubriet, Jean
    - MESSAGER (Louis) VERRIER - FAYANCIER Rue Coquillière § Transport de rente .., 10 décembre 1707; MC/ET/XIII/135
      transport de droits; Messager, Louis
    - DUCHANROY (François) menuisier Rue Saint-Anne. § Présent au contrat d'apprentissage TIART LOIRE., 12 décembre 1707; MC/ET/XIII/135
      contrat d'apprentissage; Duchanroy, François
    - Menuisier (apprentissage de) § Mise en .. par Tiart, compagnon menuisier de Loire (François), âgé de 16 ans, pour 6 ans chez Delacour (Germain), qui le nourri, loge et couche sans rien débourser, 12 décembre 1707; MC/ET/XIII/135
      contrat d'apprentissage; Tiart, M.; Loire, François; Delacour, Germain
    - Potain (Félix), maître menuisier, rue Neuve Saint-Roch § Présent au contrat d'apprentissage Tiart-Loire, 12 décembre 1707; MC/ET/XIII/135
      contrat d'apprentissage; Potain, Félix
    - DELACOUR (Germain) Maître menuisier Rue de Clery § mise en apprentissage chez .., 12 décembre 1707; MC/ET/XIII/135
      contrat d'apprentissage; Delacour, Germain
    - CARTAULT (Michel Alexandre) Maître brodeur Rue Saint Denis § Quittance donnée par la veuve de .., 18 décembre 1707; MC/ET/XIII/135
      quittance; Cartault, Michel Alexandre
  - Minutes. 1700, janvier - 1700, février, janvier 1700 - février 1700; MC/ET/XIII/136
    - Constitution de rente par Jules Degoullon, peintre et sculpteur, demeurant place des Tuileries., 7 janvier 1700; MC/ET/XIII/136
      constitution de rente; Degoullons, Jules (16..-17..); peintre; sculpteur
    - Quittance de 14000 livres par Gilles Laisné, juré expert maître maçon et entrepreneur de bâtiments, demeurant rue Beaubourg, en faveur de René Carré, maître sellier carrossier, demeurant rue du Mail, pour la construction d'une maison sise rue du Sentier au coin de la rue Saint-Joseph., 13 janvier 1700; MC/ET/XIII/136
      quittance; Beaubourg (rue); Mail (rue du); Saint-Joseph (rue); Carré, René; Laisné, Gilles; maçon; chef d'entreprise
    - TOUILLET (Lazare), Maître peintre, Rue Saint-Martin § Mariage de .., 13 janvier 1700; MC/ET/XIII/136
      contrat de mariage; Touillet, Lazare
    - LEVÉZIEL (Louis) Maître maçon Rue Montmartre § Bail par .., 29 janvier 1700; MC/ET/XIII/136
      bail; Levéziel, Louis
    - Bertin (Claude), marchand orfèvre, pont Saint-Michel § Bail d'une maison à .., 9 février 1700; MC/ET/XIII/136
      bail; Bertin, Claude
    - Constitution de rente (2 actes). Jean FAURE, rue Beaurepaire, danseur des Ballets du Roi., 12 février 1700; MC/ET/XIII/136
      constitution de rente; Beaurepaire (rue); Faure, Jean
    - ANFROY (Toussaint) brodeur du roi Paris Paroisse Saint-Eustache. § Quittance donnée par .., 13 février 1700; MC/ET/XIII/136
      quittance; Anfroy, Toussaint
    - LEBEAU (André) Maître menuisier Rue des Gravilliers § Présent au Contrat d'apprentissage EMERY-EAUCHEUX, 15 février 1700; MC/ET/XIII/136
      contrat d'apprentissage; Lebeau, André
    - Menuisier (apprentissage de) § Mise en .. par Faucheux, jardinier, de son fils Jean Gabriel, âgé de 13 ans pour 6 ans chez Emery (François), moyennant 60 livres, 15 février 1700; MC/ET/XIII/136
      contrat d'apprentissage; Faucheux, M.; Faucheux, Jean Gabriel; Emery, François
    - MASSOT (Germain), Maître peintre, Rue de la Juiverie § Mariage de la fille de .., 20 décembre 1705; MC/ET/XIII/136
      contrat de mariage; Massot, Germain
  - Minutes. 1700, mars - 1700, avril, mars 1700 - avril 1700; MC/ET/XIII/137
    - Godefroy (Charles) maître serrurier à Paris § Dépôt, 4 mars 1700; MC/ET/XIII/137
      Godefroy, Charles
    - Constitution de 100 livres de rente au profit de Jules Degoullon, maître sculpteur, demeurant place des Thuilleries, 8 mars 1700; MC/ET/XIII/137
      constitution de rente; Degoullons, Jules (16..-17..); sculpteur
    - Petit (Jacques), maître peintre, rue Saint-Pierre § Constitution, 8 mars 1700; MC/ET/XIII/137
      constitution de rente; Petit, Jacques
    - Lorrieux (Nicolas) maître doreur rue de la Verrerie § Alloué, 8 mars 1700; MC/ET/XIII/137
      Lorrieux, Nicolas
    - doreur (alloué) § Contrat pour 3 ans, entre Jacques Bruslé, maître doreur, et Nicolas Lorrieux, maître doreur, au profit de Marie Catherine Drouillefert, belle fille de J. Bruslé, Logée, nourrie. Moyennant 54 l., 8 mars 1700; MC/ET/XIII/137
    - Bruslé (Jacques) maître doreur rue Saint-Sauveur § Alloué, 8 mars 1700; MC/ET/XIII/137
      Bruslé, Jacques
    - Loyer (Claude) maître brodeur rue des Petits Carreaux § Constitution, 8 mars 1700; MC/ET/XIII/137
      Loyer, Claude
    - Trubert (Marin Lambert) marchand mercier grossier joaillier rue Béthisy § Apprentissage, 9 mars 1700; MC/ET/XIII/137
      contrat d'apprentissage; Trubert, Marin Lambert
    - joaillier (apprentissage) § Contrat pour 3 ans, entre Marie Heliot, veuve de Pierre, Croquet, sieur de l'Isle, avec Marin Lambert Trabert, marchand mercier grossier joaillier, au profit d'Etienne Croquet, âgé de 20 ans, fils de Marie Helist. Logé, nourri, blanchi, Moyennant 300 l., 11 mars 1700; MC/ET/XIII/137
    - Hourlier (Jean) menuisier rue Poissonnière § Vente par .., 12 mars 1700; MC/ET/XIII/137
      acte de vente; Hourlier, Jean
    - Coeur de Roy (Charles) maître doreur; rue de la Vieille Draperie § procuration, 13 mars 1700; MC/ET/XIII/137
      procuration; Coeur de Roy, Charles
    - Sarazin (Nicolas) maçon rue Montorgueil § Marché (réparations), 22 mars 1700; MC/ET/XIII/137
      marché; Sarazin, Nicolas
    - Constitutions de 200 et 175 livres de rente au profit de Silvain Bonnet, peintre ordinaire du roi, demeurant quai de l'Horloge., 26 mars 1700; MC/ET/XIII/137
      constitution de rente; Horloge (quai de l'); Bonnet, Sylvain; peintre
    - Lepesteur Louis, maître menuisier, rue du Bout du Monde § Constitution, 26 mars 1700; MC/ET/XIII/137
      constitution de rente; Lepesteur, Louis
    - Allain (René) maître serrurier à Paris § Consentement, 10 avril 1700; MC/ET/XIII/137
      Allain, René
    - Loyseau (Thomas), maître orfèvre, à Paris § Compte de la fille de feu .., 28 avril 1700; MC/ET/XIII/137
      compte; Loyseau, Thomas
  - Minutes. 1700, mai - 1700, août, mai 1700 - août 1700; MC/ET/XIII/138
    - Procuration concernant Pierre de Clairambault, écuyer, généalogiste des ordres du roi, à Paris., 7 mai 1700; MC/ET/XIII/138
      Histoire littéraire XVIIIe siècle (227 actes), par Claire Béchu, Xenia Pamfilova, v.1970-v.1990 (fichier papier entièrement dématérialisé; voir contexte dans le Plan d’orientation général - Notaires de Paris, guides thématiques du Minutier).
      Date de création de la notice: 2006
      procuration; Clairambault, Pierre de
    - Simon (Nicolas), peintre, à Fontainebleau § testament de .., déposé 13 mai 1700 et Transaction au sujet de la succession de .., MC/ET/XIII/138
      testament; accord; Simon, Nicolas
    - Simon (Nicolas), maître peintre, à Fontainebleau § Extrait d'inventaire après décès de .. et sous Extrait mortuaire (à Fontainebleau, décédé le 31 août 1685), 13 mai 1700; MC/ET/XIII/138
      inventaire; Simon, Nicolas
    - Cartault (Michel Alexandre) maître brodeur rue Poissonnière § Constitution, 25 mai 1700; MC/ET/XIII/138
      Cartault, Michel Alexandre
    - Desireux (Adrian) maître émailleur rue Saint-Denis § Obligation de .., 25 mai 1700; MC/ET/XIII/138
      obligation; Desireux, Adrian
    - Procuration donnée par François Gilles Douville, commandant la brigade des Domaines du roi, à Silvain Bonnet, peintre ordinaire du roi, demeurant quai de l'Horloge, à l'effet de recevoir les arrérages de rentes., 26 mai 1700; MC/ET/XIII/138
      procuration; Horloge (quai de l'); Bonnet, Sylvain; Douville, François Gilles; peintre
    - Herlier (Nicolas) menuisier de la Chambre du Roi rue Saint-Pierre § Constitution, 8 juin 1700; MC/ET/XIII/138
      constitution de rente; Herlier, Nicolas
    - Menuisier (apprentissage) § Contrat pour 6 ans, entre Marie Casseux, veuve d'Olivier Raffray, vigneron, et Pierre Mourier, maître menuisier, au profit de Nicolas Raffray, âgé de 17 ans, fils de Marie C. logé, nourri, blanchi, chopine de vin par jour, moyennant 300 livres, 8 juin 1700; MC/ET/XIII/138
      contrat d'apprentissage; Casseux, Marie; Raffray, Olivier; Mourier, Pierre; Raffray, Nicolas
    - Mourier (Pierre), maître menuisier, rue des Moineaux § Apprentissage, 8 juin 1700; MC/ET/XIII/138
      contrat d'apprentissage; Mourier, Pierre
    - Desanteny (Nicolas), maître peintre, à Paris § Signature au contrat de Mariage de Jean-Baptiste Perreudin, 9 juin 1700; MC/ET/XIII/138
      contrat de mariage; Desanteny, Nicolas; Perreudin, Jean-Baptiste
    - Letellier (Charles) maître maçon rue de Montmartre § quittance, 11 juin 1700; MC/ET/XIII/138
      quittance; Letellier, Charles
    - Bellanger (Louis) marbrier à Paris § Mariage du fils de feu .., 13 juin 1700; MC/ET/XIII/138
      contrat de mariage; Bellanger, Louis
    - Crochon (Antoine) maître menuisier rue Feydeau § Apprentissage Remise d'apprentissage (même date), 15 juin 1700; MC/ET/XIII/138
      contrat d'apprentissage; Crochon, Antoine
    - Menuisier (apprentissage) § Contrat pour 6 ans, entre Pierre Fontaine, cocher, et Antoine Crochon, maître menuisier, au profit de Jacques Fontaine, âgé de 18 ans, fils de Pierre. Nourri, logé, blanchi s.d.d., 15 juin 1700; MC/ET/XIII/138
      contrat d'apprentissage; Fontaine, Pierre; Crochon, Antoine; Fontaine, Jacques
    - Banoust (Hubert) maître menuisier rue du Figuier § bail à .., 30 juin 1700; MC/ET/XIII/138
      bail; Banoust, Hubert
    - Constitution de 150 livres de rente au profit de Jules Degoullon, sculpteur ordinaire du roi, demeurant aux Galeries du Louvre., 1er juillet 1700; MC/ET/XIII/138
      constitution de rente; Orties-du-Louvre (rue des); Degoullons, Jules (16..-17..); sculpteur
    - Vincent (Laurent) brodeur du Roi rue du Four § déclaration de la veuve de .., 6 juillet 1700; MC/ET/XIII/138
      déclaration; Vincent, Laurent
    - Hourlier (Jean) menuisier rue Poissonnière § Vente, 7 juillet 1700; MC/ET/XIII/138
    - Caillet (Jean) marchand tapissier rue Mouffetard § Obligation de .., 9 juillet 1700; MC/ET/XIII/138
      obligation; Caillet, Jean
    - Bail par Nicolas Dezègre, sculpteur des bâtiments du roi, demeurant rue des Sentiers, d'une maison sise rue des Sentiers, pour 5 ans au prix de 424 livres par an., 11 juillet 1700; MC/ET/XIII/138
      bail; Sentier (rue du); Dezègre, Nicolas; sculpteur
    - Buchotte (Jean), marchand orfèvre, rue Saint-Honoré § Transport de la veuve de .., 13 juillet 1700; MC/ET/XIII/138
      cession; Buchotte, Jean
    - Marché de sculpture par Pierre Wafflard, maître sculpteur et peintre, demeurant rue Saint-Etienne, qui s'oblige de faire pour la confrérie de Sainte-Geneviève en l'église Saint-Gervais une figure de Sainte Geneviève en bois de 5 pieds de haut qui aura bonne grâce coiffée en paysanne., 18 juillet 1700; MC/ET/XIII/138
      marché; Saint-Etienne (rue); Wafflard, Pierre; peintre; sculpteur
    - Transaction de Marie Hébert, veuve de Gabriel Leduc, architecte, demeurant rue Saint-Denis., 22 juillet 1700; MC/ET/XIII/138
      accord; Saint-Denis (rue); Hébert, Marie; Leduc, Gabriel; architecte
    - Constitution de 140 livres de rente par Marin Bellan, sculpteur ordinaire du roi, demeurant rue des Poissonniers., 23 juillet 1700; MC/ET/XIII/138
      constitution de rente; Poissonniers (rue des); Bellan, Marin (16..-17..); sculpteur
    - Hourlier (Jean) menuisier rue Poissonnière § renonciation, 26 juillet 1700; MC/ET/XIII/138
      Hourlier, Jean
    - Contrat d'apprentissage pour 5 ans entre Félix Potain, maître menuisier, et Jean Chain, maître sculpteur, au profit de François Potain, âgé de 13 ans, fils du précédent. Son père le nourrira, logera et blanchira., 28 juillet 1700; MC/ET/XIII/138
      contrat d'apprentissage; Chain, Jean; Potain, François; Potain, Félix; menuisier; sculpteur
    - Chain (Jean) maître sculpteur rue Saint-Roch § apprentissage, 28 juillet 1700; MC/ET/XIII/138
      contrat d'apprentissage; Chain, Jean
    - Villain (Antoine) maître tourneur rue du Mail § bail par .., 3 août 1700; MC/ET/XIII/138
      bail; Villain, Antoine
    - Dépôt de procurations par les héritiers de Mathurin Du Ry, architecte à Paris, et de Jean Du Ry, architectes du roi, demeurant à Paris., 4 août 1700; MC/ET/XIII/138
      procuration; Du Ry, Jean; Du Ry, Mathurin; architecte; architecte
    - Vente par Marie Barbe, fille et héritière de feu Jacques Barbe, maître sculpteur à Paris, à Marin Bellan, sculpteur, demeurant rue des Poissonniers, d'un huitième par indivisis d'une maison sise rue des Poissonniers., 9 août 1700; MC/ET/XIII/138
      acte de vente; Poissonniers (rue des); Barbe, Jacques; Barbe, Marie; Bellan, Marin (16..-17..); sculpteur; sculpteur
    - Rousseau (Jerôme) maître maçon rue des Sentiers § apprentissage, 10 août 1700; MC/ET/XIII/138
      contrat d'apprentissage; Rousseau, Jerôme
    - Constitution de 100 livres de rente par Jules Degoullon, sculpteur du roi, demeurant aux Thuilleries., 26 août 1700; MC/ET/XIII/138
  - Minutes. 1700, septembre - 1700, décembre, septembre 1700 - décembre 1700; MC/ET/XIII/139
    - Gullier (Remi) maître brodeur rue de Bourbon § désistement, 9 septembre 1700; MC/ET/XIII/139
      Gullier, Remi
    - Gibert (André) brodeur rue de Bourbon § Désistement, 9 septembre 1700; MC/ET/XIII/139
      Gibert, André
    - Reuze (Laurent), maître menuisier, rue de Cléry § Apprentissage, 15 septembre 1700; MC/ET/XIII/139
      contrat d'apprentissage; Reuze, Laurent
    - Carlier (Antoine) maçon rue Feydeau § Mariage de la fille de .., 26 septembre 1700; MC/ET/XIII/139
      contrat de mariage; Carlier, Antoine
    - Pottier (Jacques) serrurier rue Montmartre § Mariage de .., 26 septembre 1700; MC/ET/XIII/139
      contrat de mariage; Pottier, Jacques
    - Constitution de 100 livres de rente par Jules Degoullon, sculpteur ordinaire du roi, demeurant aux Thuilleries., 30 septembre 1700; MC/ET/XIII/139
    - joaillier (apprentissage) § Contrat pour 3 ans, entre Jacques Lelièvre, marchand bonnetier, et Edme Higourt, marchand joaillier, au profit de François Jacques Higouret, fils de Jacques, âgé de 15 ans. Logé, nourri, blanchi. Moyennant 400 l., 7 octobre 1700; MC/ET/XIII/139
    - Higouret (Edme) marchand mercier grossier joaillier rue Montmartre § Apprentissage, 7 octobre 1700; MC/ET/XIII/139
      contrat d'apprentissage; Higouret, Edme
    - Allingre (Claude) maçon aux Porcherons § Marché (transport de plâtre) + Société, 9 octobre 1700; MC/ET/XIII/139
      marché; Allingre, Claude
    - Fouet (Jean) maçon rue Aumaire § Société (avec Claude Allingre pour la construction d'une maison, rue d'Anjou), 9 octobre 1700; MC/ET/XIII/139
      Fouet, Jean
    - Soynart (Charles), maître peintre, rue de Bucy § Compte, transport et obligation, 11 octobre 1700; MC/ET/XIII/139
      obligation; Soynart, Charles
    - Oualan (Julien), maître peintre, rue Saint-Antoine § Compte, transport et obligation, 11 octobre 1700; MC/ET/XIII/139
      obligation; Oualan, Julien
    - Wiet (Robert Jean) architecte rue de Richelieu § bail par .. et Désistement de bail (même date), 15 octobre 1700; MC/ET/XIII/139
      bail; Wiet, Robert Jean
    - Letellier (Charles) maître maçon rue Montmartre § transport, 16 octobre 1700; MC/ET/XIII/139
      Letellier, Charles
    - Bruloist (Robert) maître doreur rue du Bout du Monde § alloué, 22 octobre 1700; MC/ET/XIII/139
      Bruloist, Robert
    - doreur (alloué) § Contrat de 2 ans, entre Claude Pignot, marchand doreur, et Robert Bruloiste, maître doreur, au profit de Jean Pignot, âgé de 23 ans, fils de Claude P, Logé, nourri, blanchi de gros linge. Le maître payera la dernière année à son alloué 75 l., 22 octobre 1700; MC/ET/XIII/139
    - Inventaire après décès de Jean Puylon, licencié en droit civil et canon, avocat au Parlement, demeurant rue Montmartre., 26 octobre 1700; MC/ET/XIII/139
      Bibliothèque.
      Fichier Bibliothèques XVIe-XVIIIe siècles, par Claire Béchu, Marie-Antoinette Fleury, Madeleine Jurgens, Xenia Pamfilova, 1953-1996 (fichier papier entièrement dématérialisé; voir contexte dans le Plan d’orientation général - Notaires de Paris, guides thématiques du Minutier).
      Date de création de la notice: 2012
      inventaire après décès; Montmartre (rue); Puylon, Jean; avocat au parlement (Ancien Régime)
    - Hourlier (Jean) menuisier rue Poissonnière § Alloué, 28 octobre 1700; MC/ET/XIII/139
    - Varignon (Louis), maître menuisier, rue Bourbon § Apprentissage, 7 novembre 1700; MC/ET/XIII/139
      contrat d'apprentissage; Varignon, Louis
    - Lepisseur Jacques, maître menuisier, rue du Bout du Monde § Apprentissage, 11 novembre 1700; MC/ET/XIII/139
      contrat d'apprentissage; Lepisseur, Jacques
    - Menuisier (apprentissage) § Contrat pour 6 ans, entre Jean Quillet, juré, mouleur de bois, et Louis Varignon, maître menuisier, au profit de Denis Petit, âgé de 24 ans, logé, nourri, blanchi, moyennant 150 livres, 11 novembre 1700; MC/ET/XIII/139
      contrat d'apprentissage; Quillet, Jean; Varignon, Louis; Petit, Denis
    - Menuisier (apprentissage) § Contrat pour 6 ans, entre Jacques Magny, âgé de 24 ans, fils de Jacques, Magny, maître maçon, et Louis Lepisseur, maître menuisier. Logé, nourri, blanchi. Moyennant 150 livres, 11 novembre 1700; MC/ET/XIII/139
      contrat d'apprentissage; Magny, Jacques; Magny, Jacques; Lepisseur, Louis
    - Jourdain (Olivier) menuisier; rue Neuve de Clery § Mariage de la fille de .., 21 novembre 1700; MC/ET/XIII/139
      contrat de mariage; Jourdain, Olivier
    - Potain (Félix), maître menuisier, rue Neuve Saint-Roch § Bail par .., 24 novembre 1700; MC/ET/XIII/139
      bail; Potain, Félix
    - Pillon (Nicolas), maître menuisier, rue de Cléry § Bail à .., 24 novembre 1700; MC/ET/XIII/139
      bail; Pillon, Nicolas
    - Palain (Georges), maître menuisier, rue des Moineaux § Apprentissage, 29 novembre 1700; MC/ET/XIII/139
      contrat d'apprentissage; Palain, Georges
    - Menuisier (apprentissage) § Contrat pour 6 ans, entre Jean Bigot, âgé de 22 ans, et Georges Palain, maître menuisier. Nourri, logé, blanchi. Moyennant 100 livres, 29 novembre 1700; MC/ET/XIII/139
      contrat d'apprentissage; Bigot, Jean; Palain, Georges
    - Constitution de 200 livres de rente par Jules Degoullon, sculpteur ordinaire du roi, demeurant au Carrousel., 23 décembre 1700; MC/ET/XIII/139
      constitution de rente; Carrousel (place du); Degoullons, Jules (16..-17..); sculpteur
  - Minutes. 1701, janvier - 1701, juin, janvier 1701 - juin 1701; MC/ET/XIII/140
    - Bertin (Antoine), marchand orfèvre, rue de Gesvres § Mariage de .., 15 janvier 1701; MC/ET/XIII/140
      contrat de mariage; Bertin, Antoine
    - Bertin (Jean), marchand orfèvre, à Paris § Mariage du fils de feu .., 15 janvier 1701; MC/ET/XIII/140
      contrat de mariage; Bertin, Jean
    - Compte des héritiers de Mathurin Du Ry, architecte à Paris., 18 janvier 1701; MC/ET/XIII/140
      compte; Du Ry, Mathurin; architecte
    - Leveziel (Louis) maître maçon rue Montmartre § bail par .., 31 janvier 1701; MC/ET/XIII/140
      bail; Leveziel, Louis
    - Constitution de 175 livres de rente par Marin Bellan, sculpteur ordinaire du roi, demeurant rue des Poissonniers, 1er février 1701; MC/ET/XIII/140
    - Petit (Jacques), maître peintre, rue Saint Denis § Constitution, 1er février 1701; MC/ET/XIII/140
    - Dumas (Antoine) maître maçon rue d'Argenteuil § Vente par .., 14 février 1701; MC/ET/XIII/140
      acte de vente; Dumas, Antoine
    - Levasseur Florent, maître menuisier, rue Simon-Le-Franc § Apprentissage, 14 février 1701; MC/ET/XIII/140
      contrat d'apprentissage; Levasseur, Florent
    - Constitution de 250 livres de rente par Jules Degoullon, sculpteur ordinaire du roi, demeurant dans l'enclos des Thuilleries., 18 février 1701; MC/ET/XIII/140
      constitution de rente; Tuileries (quartier); Degoullons, Jules (16..-17..); sculpteur
    - Donation faite par Pierre Cotton, maître sculpteur, et Madeleine Molin, sa femme, à leur fils Michel Cotton, sculpteur à Paris, de tous les meubles appartenant audit Cotton, sis rue des Moineaux, à la charge dudit Michel de nourrir et loger ses parents., 20 février 1701; MC/ET/XIII/140
      donation; Moineaux (rue des); Cotton, Michel; Cotton, Pierre; Molin, Madeleine; sculpteur; sculpteur
    - Lambert (Claude) tapissier, Valet de chambre du Roi et ordinaire du duc de Bourgogne à Paris § Vente d'une maison par la veuve de .., 28 février 1701; MC/ET/XIII/140
      acte de vente; Lambert, Claude
    - Leveziel (Louis) maître maçon rue Montmartre § bail par .., 1er mars 1701; MC/ET/XIII/140
    - Foullay (Jean) maître et marchand potier d'étain rue Montorgueil § bail à .., 1er mars 1701; MC/ET/XIII/140
      bail; Foullay, Jean
    - Meusnier (Claude) maître potier d'étain; rue Montmartre § Inventaire après décès de la femme de .., 2 avril 1701; MC/ET/XIII/140
      inventaire; Meusnier, Claude
    - Constitution de 300 livres de rente par Jules Degoullon, sculpteur ordinaire du roi, demeurant au Carrousel., 12 avril 1701; MC/ET/XIII/140
    - Constitution de 150 livres de rente par Marin Bellan, sculpteur ordinaire du roi, demeurant rue Poissonnière., 13 avril 1701; MC/ET/XIII/140
      constitution de rente; Poissonnière (rue); Bellan, Marin (16..-17..); sculpteur
    - Pasquier (Charles), maître menuisier, rue du Bac § Apprentissage, 13 avril 1701; MC/ET/XIII/140
      contrat d'apprentissage; Pasquier, Charles
    - Quittance et vente de marbre concernant Marin Bellan, rue Poissonnier, Jules Degoullon, sculpteur des bâtiments du roi, demeurant aux Thuileries, Pierre Taupin, sculpteur des bâtiments du roi, demeurant rue Saint-Roch, André Legoupil, sculpteur des bâtiments du roi, demeurant au Vieux Louvre., 23 avril 1701; MC/ET/XIII/140
      quittance; acte de vente; Louvre (palais du); Poissonnière (rue); Saint-Roch (rue); Tuileries (palais des); Bellan, Marin (16..-17..); Degoullons, Jules (16..-17..); Legoupil, André; Taupin, Pierre (1662?-1734); sculpteur